臺灣臺北地方法院刑事判決　　　　　　　99年度易字第3249號
公　訴　人　臺灣臺北地方法院檢察署檢察官
被　　　告　陳欽英
指定辯護人　本院公設辯護人　曾德榮
上列被告因公共危險案件，經檢察官提起公訴（99年度偵字第14
490號），本院判決如下：
    主  文
陳欽英失火燒燬現供人使用之住宅，處有期徒刑月，如易科罰
金以新臺幣壹仟元折算壹日。
    事  實
一、陳欽英平日係獨居在其向陶一平所承租（陶一平死亡後，該
    屋由配偶馮寶子繼承取得所有權），位於臺北市○○區○○
    街一九０巷臨一九之三號之磚木造違章建築平房。於民國九
    十九年五月十二日下午二時前之某時許，在其上開現供人使
    用住宅之住處廚房內，使用瓦斯爐火烹煮時，本應注意隨時
    察看爐火狀況，無法隨時察看爐火狀況時，則應確實關閉瓦
    斯熄滅爐火後，始得離去之用火安全，避免發生火災，而依
    當時現場狀況又無不能注意之情事，竟疏未注意及此，未關
    閉瓦斯爐火，即離開其上開住處外出，致爐火持續不斷加熱
    而起火燃燒，並開始延燒，同日下午二時許，雖經鄰居江梁
    田即承租臺北市○○區○○街一九０巷臨一九之一號房屋之
    住戶，聞有物品燃燒異味後，察覺陳欽英上開住處廚房已有
    火勢冒出，旋即撥打一一九通報消防人員前來滅火，並跑至
    屋外大喊失火通報鄰居，始未造成人員傷亡。惟仍因陳欽英
    上開住處及緊鄰之房屋，均係老舊之磚木造違章建築，屋頂
    相互毗鄰，火勢快速燃燒及蔓延結果，致(一)同址一九號，王
    員林所有，現供王員林及王伊萍居住使用之房屋紅色鐵皮屋
    頂靠東南面受熱變色，北側前院、客廳、臥房之牆面上半部
    被燻黑，南側飯廳之壁板裝潢等受燒燬嚴重，鐵皮屋頂與鐵
    架樑靠南側變色較藍，南側泥灰牆有一道由東往西變白色斜
    線火流狀，東側洗衣房受燻黑；(二)同址一九之一號，江梁田
    所承租居住使用之房屋後側鐵皮屋頂以靠西側邊緣之受燒變
    色，閣樓西側屋簷與牆面受輕微燒損，屋內裝潢及物品均未
    被延燒；(三)同址一九之二號，劉振華向王員林承租居住使用
    之房屋鐵皮屋頂中、後側（南側）受熱變色，北側大門外觀
    上半部受燻黑，屋內天花板已燒失，鐵皮屋頂靠南側受熱變
    色，臥室與廚房磚造隔間牆上半部受熱較強、泥灰剝落較嚴
    重，後側廚房與廁所上端受燒損，下方物品受燻黑；(四)同址
    一九之三號，陳欽英所居住之上開住處房屋東側（中、後側
    ）屋頂全部燒毀，僅西側小部分屋頂尚殘存，西側大門與屋
    簷受燒毀後情形嚴重，西北側臥室床鋪與物品表層受燒損，
    牆壁上半段變色較深，西南側浴廁間嚴重燒燬，中間臥房（
    倉庫）床鋪所放置之衣物表層受燒損，房內四面牆上端受熱
    較變色較嚴重，客廳內傢俱物品均受嚴重燒毀，靠西側牆邊
    所擺置之木廚櫃下半部殘存，東北角擺放冰箱外觀東側受熱
    較強變色較嚴重，南北面磚造牆上之泥灰受燒失變色情形以
    靠東側（廚房方向）較嚴重，廚房東側雜物間外牆係用塑膠
    舊門板與木門板所搭架，其中塑膠門板受熱往內側彎曲，木
    門板倒塌後上端受燒損較嚴重，雜物間北面磚造牆以靠西側
    上端被受熱較強變色，雜物間內堆之舊牌油煙機與舊冷氣機
    均被燻黑，現場廚房內之廚具、木櫃等物均受嚴重燒損，西
    側之磚造牆部份掉落在燒毀之殘留物上，洗水槽與旁邊另乙
    座洗水槽均已嚴重燒毀，僅鐵質部分殘存；(五)同址一九之四
    號，劉桐利向劉興文所承租居住使用之房屋鐵皮屋頂中段受
    熱變色，大門外觀上半部受燻黑，屋內天花板已燒燬，殘存
    木架北端碳化嚴重，北側木造隔間牆中段受燒毀嚴重，屋內
    各房間北側木牆板部分受燒毀，牆架北側碳化較深；(六)同址
    一九之四號南側相鄰無門牌號碼之現非供人使用之他人所有
    住宅之空屋天花板燒燬，北面木造隔間牆上端北側受燻燒嚴
    重。該空屋南側之六層樓建築物靠一樓牆外之冷氣機受火波
    及燒損；(七)同址一九之五，原屬張基榮所有，現有張翠芳設
    籍在該處之現非供人使用之他人所有住宅之空屋屋頂中間段
    被燒燬較嚴重，前、後段小部分屋頂尚殘存，大門外觀上半
    部受燻燒，屋頂與屋內所堆積之雜物大部分受燒毀，僅靠西
    側小部分屋頂未倒塌，北側磚造牆上壁板已燒毀，殘留牆架
    上端碳化較嚴重，磚面牆均受燻黑，倒塌之屋頂上所放置之
    雜物與木架受燒後情形，以靠北側碳化較嚴重，因而喪失上
    址一九號、一九之二、一九之三、一九之四之現供人使用住
    宅之主要效用，以及喪失上址一九之四南側相鄰無門牌號碼
    空屋及同址一九之五空屋之現非供人使用之他人所有住宅之
    主要效用。
二、案經臺北市政府警察局信義分局報告臺灣臺北地方法院檢察
    署檢察官偵查起訴。
    理  由
壹、程序方面：茲就被告之指定辯護人爭執證人江梁田警詢筆錄
    之證據能力敘述如下：
一、按被告以外之人於審判外之言詞或書面陳述，除法律有規定
    者外，不得作為證據；又被告以外之人於檢察事務官、司法
    警察官或司法警察調查中所為之陳述，與審判中不符時，其
    先前之陳述具有較可信之特別情況，且為證明犯罪事實存否
    所必要者，得為證據，刑事訴訟法第一百五十九條第一項、
    第一百五十九條之二分別定有明文。是被告以外之人於檢察
    事務官、司法警察官或司法警察調查中所為之陳述，基於實
    體發現真實之訴訟目的，依前揭刑事訴訟法第一百五十九條
    之二規定，如與審判中之陳述不符時，經比較結果，其先前
    之陳述，相對具有較可信之特別情況，且為證明犯罪事實存
    否所必要者，亦例外地賦與證據能力。
二、茲因證人江梁田於警詢中所為之陳述，係被告以外之人於審
    判外之言詞陳述，依刑事訴訟法第一百五十九條第一項之規
    定，原則上本不具證據能力。且經核證人江梁田於警詢中所
    為之陳述，與之嗣於本院審理時經傳喚到庭進行交互詰問之
    證述內容，並無不符，揆諸前揭刑事訴訟法規定及說明，證
    人江梁田於警詢中所為之陳述，自不具證據能力，應予以排
    除。
貳、實體方面：
一、訊據被告陳欽英固坦承其所居住之上開住處有於上開時、地
    發生火災之事實，然矢口否認涉有上開犯行，辯稱：其在火
    災發生時，業已外出，並未在其上開住處廚房內使用爐火，
    本件火災之發生與其無關云云。
二、然查：
  (一)本件火災發生之初，火苗係由被告上開住處廚房開始竄出，
    隨即開始延燒之事實，業經證人江梁田即承租臺北市○○區
    ○○街一九０巷臨一九之一號房屋居住，目睹整起火哉發生
    經過之目擊證人於本院審理時證稱：「我房子後面的側門是
    對著被告住的臺北市○○區○○街一九０巷臨一九之三號的
    房子後面，中間有一個防火巷，當時我在我房子後面洗東西
    ，突然間聞到有在燒東西的味道，我就從我後面的側門看過
    去，看到被告的房子裡面好像有火，我想說要拿水潑，可是
    中間有隔一個木板所以潑不到，所以我就去撥一一九，打完
    一一九後我從我後面的側門看過去被告家裡的火愈來愈大，
    我就跑去屋子前面，在巷子上喊失火了‧‧‧」、「（你在
    你家說看到被告的家好像有火，請問你是看到被告家的何處
    有火？）好像是他房子廚房的地方。」、「‧‧‧我從我房
    子後面的側門看過去時，被告家裡沒有人在家‧‧‧」、「
    我家的後面距離被告家的後面差不多五公尺的地方‧‧‧」
    、「（你說看到被告家廚房有火，火勢多大？）‧‧‧我看
    到的時候火勢大約是我手臂張開的範圍這麼大。」、「因為
    我房子也有被燒到，等到消防隊來把火熄滅之後，我跑到前
    面去看，才看到被告從前面那裡走回來，我去巷子喊失火時
    沒有看到被告。」、「（請你確定一下，你看到被告家中有
    火，其他的地方都沒有火嗎？）沒有，我只有看到被告家有
    火。」等語在卷（本院卷第二九頁正反面）。
  (二)而同址一九號，係王員林所有，現供王員林及其女王伊萍居
    住使用之房屋；同址一九之一號，係江梁田所承租居住使用
    之房屋；同址一九之二號，係劉振華向王員林承租居住使用
    之房屋；同址一九之三號，則係被告向陶一平所承租（陶一
    平死亡後，該屋由配偶馮寶子繼承取得所有權）居住之房屋
    ；同址一九之四號，係劉桐利向劉興文所承租居住使用之房
    屋；同址一九之四號南側相鄰無門牌號碼之房屋，則係空屋
    ；同址一九之五，係張基榮所有，現有張翠芳設籍之空屋等
    事實，則分別經證人王伊萍、江梁田、劉振華、馮寶子、劉
    興文、劉桐利、周建瑋於警詢時分別證述屬實（偵查卷第一
    ０頁至第二四頁）。
三、且本件火災發生後，經臺北市政府消防局人員勘查火災現場
    結果：
    (一)現場燃燒狀況：
      1.同址一九之三號東側（中、後側）屋頂全燒毀僅西側小
        部分屋頂尚殘存；一九之五號屋頂以中間段被燒毀較嚴
        重，前、後段小部分屋頂尚殘存；一九之三號北側相鄰
        之一九號紅色鐵皮屋頂以靠東南面受熱較強，變色較淡
        紅；一九之二號鐵皮屋頂以中、後側（南側）受熱較強
        ，變色較淡紅；一九之四號鐵皮屋頂以中段受熱較強、
        變色較淡紅。南側相鄰之無門牌號之鐵皮屋頂以後側（
        東側）被燒後變色較白。
      2.一九之一號後側鐵皮屋頂以靠西側邊緣之受燒變色較白
        ，該址閣樓西側屋簷與牆面受輕微燒損，屋內之裝潢、
        物品均未被延燒。
      3.一九號北側前院、客廳、臥房之牆面以上半部被燻黑，
        南側飯廳之壁板裝潢等受燒毀嚴重，鐵皮屋頂與鐵架樑
        以靠南側變色較藍，且南側泥灰牆有一道由東往西變白
        色斜線火流狀。又該址東側之洗衣房僅受燻黑，廚房內
        之廚具未受延燒。
      4.一九之二號北側大門外觀以上半部受燻黑，屋內天花板
        已燒失，鐵皮屋頂以靠南側受熱較強變鐵銹色，臥室與
        廚房磚造隔間牆以上半部受熱較強、泥灰剝落較嚴重，
        後側之廚房與廁所以上端受燒損，下方物品受燻黑。
      5.一九之四號南側之無門牌號空屋其天花板已燒毀，北面
        木造隔間牆以上端北側受燻燒較嚴重。該空屋南側之六
        層樓建築物僅靠一樓牆外之冷氣機受火波及燒損。
      6.一九之四號大門外觀上半部受燻黑，屋內天花板已燒毀
        ，殘存木架以北端碳化較嚴重，北側木造隔間牆以中段
        受燒毀較嚴重，屋內各房間北側木牆板部分受燒毀，牆
        架以北側碳化較深。
      7.一九之五號大門外觀上半部受燻燒，其屋頂與屋內所堆
        積之雜物大部分受燒毀，僅靠西側小部分屋頂未倒塌。
        該址北側專造牆上之壁板已燒毀，殘留牆架上端碳化較
        嚴重，磚面牆均受燻黑，現場由倒塌之屋頂上所放置之
        雜物與木架受燒後情形以靠北側碳化較嚴重。
      8.一九之三號西側大門與屋簷受燒毀後情形均比其他六戶
        較嚴重。該址西北側之臥室床鋪與物品以表層受燒損，
        牆壁以上半段變褐色較深，西南側之浴廁間亦受嚴重燒
        毀，牆壁以上半段變褐色較嚴重。中間臥房（倉庫）床
        鋪所放置之衣物以表層受燒損較嚴重，房內四面牆以上
        端受熱較強變褐色較嚴重，而客廳內傢俱物品均受嚴重
        燒毀，靠西側牆邊所擺置之木廚櫃下半不殘存，東北角
        擺放冰箱外觀以東側受熱較強變鐵銹色較嚴重，另由南
        北面磚造牆上之泥灰受燒失變色情形均以靠東側（廚房
        方向）較嚴重。
      9.現場廚房東側雜物間外牆係用塑膠舊門板與木門板所搭
        架，其中塑膠門板受熱往內側彎曲，而木門板倒塌後以
        上端受燒損較嚴重，雜物間北面磚造牆以靠西側上端被
        受熱較強變色較淡紅，雜物間內堆之舊牌油煙機與舊冷
        氣機均被燻黑，靠東側之木架廢雜物尚保持完好。
      10.現場廚房內之廚具、木櫃等物均受嚴重燒損，西側之磚
        造牆部份掉落在燒毀之殘留物上。現場經清理廚房時發
        現其瓦斯桶之把手開關已燒熔無法轉動，然由其噴嘴口
        內可看出其開關有間隙呈打開狀，而銜接瓦斯爐之管線
        已燒斷，該瓦斯爐係擺放在乙座洗水槽上，而該座洗水
        槽與旁邊另乙座洗水槽均已嚴重燒毀，僅鐵質部分殘存
        ，再勘查受燒損之瓦斯爐其表層面板變褐色較深，瓦斯
        爐右側轉動軸心開關已燒毀，左側軸心向左旋轉四五度
        呈斜線狀，再勘查瓦斯爐內部發現右側瓦斯與空氣調整
        開關座已燒熔，左側調整開關座保持完整，經比對其軸
        心，發現右側軸心開關中心線朝上保持原狀，左側軸心
        開關中心線向左呈四五度狀。
      11.現場經清理廚房發現地面掉落有陶瓷、鋁製與鐵製鍋具
        大部分保持完好或僅上端受輕微燒損。僅有一只鐵製炒
        菜鍋其底部外側變色較褐紅，鍋內底部呈褐藍色。另有
        一台抽風機其電源線與馬達線圈均未發現有短路熔痕。
        地面上保持原色未發現有激烈燃燒痕跡，經復原瓦斯爐
        擺放位置觀察，靠瓦斯爐南側磚造牆變色較白。
    (二)起火戶研判：
      根據前述現場燃燒後狀況1.至7.所述，由同址一九之三號
      屋頂及屋內受燒毀情形均比其他燒毀戶嚴重，再由各燒毀
      戶屋頂及隔間殘存之木架受燒後相比較研判，火勢係由同
      址一九之三號沿屋頂往北側住戶一九號、一九之一號、一
      九之二號等戶延燒。南側則由一九之五號、一九之四號及
      一間無門牌號之空屋方向延燒，研判起火戶同址一九之三
      號。
    (三)起火處研判：
      1.依據前述現場燃燒後狀況8.所述，由一九之三號屋頂僅
        西側部分殘存，中間臥室牆面以上端變色較深入，臥室
        內之衣物堆僅表層燒損，客廳之傢俱、物品嚴重燒損，
        冰箱變色情形以東側受熱較強，南、北牆面變色情形以
        東側較嚴重，顯然火勢係由東側往客廳方向延燒。
      2.據前述現場燃燒後狀況9.所述:廚房內之物品受嚴重燒
        燬，而東側之雜物間內之物品僅表層受燒損，其北面磚
        造牆受燒變色情形以靠西上端（廚房）較嚴重，顯然火
        勢係由廚房往東側之雜物間延燒。
      3.據現場燃燒後狀況之10.、11.所述，經清理廚房內之廚具
        受燒損情形以放置瓦斯爐台之洗水槽受燒燬最嚴重，地
        面未發現有激烈燃燒痕跡，由此研判勢於廚房瓦斯爐附
        近先起火燃燒。
      4.據目擊者江梁田筆錄所述，他係在住處洗襪子時，最先
        僅看到對面（即一九之三號後側）屋內有一團火在燃燒
        外，其他地方尚未有火等情。
      5.綜合研判，火勢於廚房靠瓦斯爐附近先起火燃燒亦即為
        起火處。
    (四)起火原因研判：
      1.據現場勘查，火係由廚房靠瓦斯爐附近先起火燃燒，該
        處並未發現有放置垃圾桶殘骸，亦未發現有供微小火源
        蓄熱之易燃物品，且清理地面亦未發現有激烈燃燒痕跡
        或液體潑灑之燃燒痕跡，由此研判因微小火源（煙蒂）
        、或人為縱火而引燃之可能性較小。
      2.現場廚房經清理後僅發現有乙台抽風機，且其電源線與
        馬達線圈均未發現有短路熔痕，由此研判因電器或電源
        配線火花引燃之可能性較小。
      3.現場係由廚房瓦斯爐附近先起火燃燒，經勘查該廚房僅
        放有一桶二十公斤裝瓦斯桶，其把手開關雖已燒燬，然
        由其噴嘴口內可看出其開關有間隙係呈打開狀，又勘察
        其配備之雙口瓦斯爐，其右側轉動軸心開關已燒毀，左
        側軸心開關呈斜線狀。經比對其軸心，發現右側軸心中
        心線朝上，左側軸心中心線朝左旋轉四十五度，兩座開
        關呈現不同方向，顯然該瓦斯爐開關係呈打開狀且係在
        使用狀態，除此外並無其他發火源等情綜合判斷，不排
        除係使用爐火不慎而引起燃燒之可能性較大。
    (五)結論：本件火災發生之起火原因不排除係使用爐火不慎而
      引起燃燒之可能性較大，此亦有臺北市政府消防局九十九
      年六月二日北市消調字第０九九三三０六七六００號函暨
      函覆之火災原因調查鑑定書、調查報告書摘要、火災現場
      勘查人員簽到表、火災現場勘查紀錄及原因研判、臺北市
      政府消防局莊敬分隊火災出動觀察紀錄、談話筆錄、火災
      現場附近位置圖、起火戶及延燒戶物品配置圖、起火位置
      圖、起火戶及延燒戶照相位置圖、照片各一份在卷可稽（
      偵查卷第二五至八六頁）。復據證人黃逢書即臺北市政府
      消防局火災調查科科員於偵查中證述甚詳（偵查卷第一０
      九頁至第一一一頁）。
四、總此，足認本件火災之起火點，係在被告上開住處廚房靠瓦
    斯爐附近，起火原因係因使用爐火不慎而引起燃燒所致無誤
    再者，被告其上開住處廚房竄出火苗時，並未在其上開住處
    內，而係迄於臺北市政府消防局人員前來撲滅火勢後，被告
    始行返家一節，除經證人江梁田於本院審理時證述在卷外（
    本院卷第二九頁正反面），並據被告於警詢時及偵查中坦承
    其在火災發生前，即已外出購物，直至下午四、五時許，始
    行返家等語不諱（偵查卷第八頁、第一三二頁）。而被告在
    本件火災發生時，係獨居在上開住處，可自理生活，意識清
    楚，偶會在其上開住處內烹煮三餐一節，亦經證人匡緯武即
    負責定期訪視被告之臺北市榮民服務處社區服務組組長於偵
    查中證述屬實（偵查卷第一三三頁、第一三四頁）。是以，
    被告在本件火災發生前，在其上開住處廚房內，使用瓦斯爐
    火烹煮時，本應注意隨時察看爐火狀況，無法隨時察看爐火
    狀況時，則應確實關閉瓦斯熄滅爐火後，始得離去之用火安
    全，避免發生火災，而依當時現場狀況又無不能注意之情事
    ，竟疏未注意及此，未關閉瓦斯爐火，即離開其上開住處外
    出，致爐火持續不斷加熱而起火燃燒，並開始延燒，其行為
    顯有過失，亦堪認定。
五、按刑法公共危險罪章所稱之「燒燬」，係指燃燒毀損之意，
    亦即標的物已因燃燒結果喪失其效用而言。本件因被告之過
    失行為，致同址一九號，王員林所有，現供王員林及王伊萍
    居住使用之房屋；同址一九之二號，證人劉振華向王員林承
    租居住使用之房屋；同址一九之三號，被告所承租居住使用
    之房屋；同址一九之四號，證人劉桐利向劉興文所承租居住
    使用之房屋；同址一九之四號南側相鄰無門牌號碼之現非供
    人使用之他人所有住宅之空屋；同址一九之五，原屬張基榮
    所有，現有張翠芳設籍在該處之現非供人使用之他人所有住
    宅之空屋受有如上所述之燒燬情形，有臺北市政府消防局上
    開函文暨函覆之火災原因調查報告書所附現場照片在卷足憑
    ，同址一九號、一九之二號、同址一九之三號、同址一九之
    四號之現供人使用之房屋，以及同址一九之四號南側相鄰無
    門牌號碼、同址一九之五之現非供人使用之他人所有住宅之
    空屋之主要構造部分顯已因燃燒之結果而喪失效用，已達燒
    燬之程度，亦堪認定。
六、次按刑法上公共危險罪，其所保護之法益為一般之社會公共
    安全，雖私人之財產法益亦同時受其侵害，但本罪所保護之
    客體既係社會公安之法益，故以一個放火行為燒燬上述建築
    物及財物，仍祇論以一罪，而不以其所燒燬之建物數或財物
    所有人數，分別定其罪名及罪數。又一失火行為所燒燬之對
    象縱然不同，但行為僅一個，而應為整體的觀察，成立單純
    一罪。況所謂住宅或建物，應包括墻垣及該住宅、建物內所
    有設備、傢俱、用品。故一個失火行為，若同時燒燬現非供
    人使用之他人所有住宅或現未有人所在之他人所有建築物、
    礦坑、火車、電車或其他供水、陸、空公眾運輸之舟、車、
    航空機者，抑或同時燒燬建物與其內物品，無論該其他物品
    為他人或自己所有，均不另成立刑法第一百七十四條第三項
    、第一項之罪或同法第一百七十五條第三項之罪（此有最高
    法院七十九年台上字第一四七一號判例意旨、八十五年台上
    字第二六０八號判決可資參照）。是核被告所為，係犯刑法
    第一百七十三條第二項之失火燒燬現供人使用之住宅罪。爰
    審酌本件火災之發生原因，係因被告上開住處廚房內使用瓦
    斯爐火烹煮時，疏未注意隨時察看爐火狀況，未確實關閉瓦
    斯熄滅爐火，即逕行外出，致爐火持續不斷加熱而起火燃燒
    ，並開始延燒之過失所致，燒燬同址一九號、一九之二、一
    九之三、一九之四之現供人使用住宅、同址一九之四南側相
    鄰無門牌號碼空屋及同址一九之五空屋及屋內物品，以及同
    址一九之一號房屋後側鐵皮屋頂以靠西側邊緣受燒變色，閣
    樓西側屋簷與牆面受輕微燒損，致王員林、王伊萍、江梁田
    、劉振華、馮寶子、劉興文、劉桐利等均分別受有損害、惟
    念及被告年逾七十五歲，年事已高，平日獨居在上開住處內
    ，記憶力已漸消退，上開住處遭燒燬後，已無其他住處，現
    經安置居住在愛馨園養護所、所生危害以及犯後飾詞狡辯之
    態度等一切情狀，量處如主文所示之刑，並諭知易科罰金之
    折算標準。
據上論斷，應依刑事訴訟法第二百八十四條之一、第二百九十九
條第一項前段，刑法第一百七十三條第二項、第四十一條第一項
前段，刑法施行法第一條之一，判決如主文。
本案經檢察官郭力菁到庭執行職務。
中    華    民    國   100    年    3     月    11    日
                        臺灣臺北地方法院刑事第十五庭
                            法  官  吳麗英
上正本證明與原本無異。
如不服本判決應於收受送達後10日內向本院提出上訴書狀，並應
敘述具體理由；其未敘述上訴理由者，應於上訴期間屆滿後20日
內向本院補提理由書（均須按他造當事人之人數附繕本）「切勿
逕送上級法院」。告訴人或被害人如對於本判決不服者，應具備
理由請求檢察官上訴，其上訴期間之計算係以檢察官收受判決正
本之日期為準。
                            書記官  藍儒鈞
中    華    民    國   100    年    3     月    11    日
附錄本案論罪科刑法條全文
中華民國刑法第173條
放火燒燬現供人使用之住宅或現有人所在之建築物、礦坑、火車
、電車或其他供水、陸、空公眾運輸之舟、車、航空機者，處無
期徒刑或7年以上有期徒刑。
失火燒燬前項之物者，處 1 年以下有期徒刑、拘役或 5 百元以
下罰金。
第 1 項之未遂犯罰之。
預備犯第 1 項之罪者，處 1 年以下有期徒刑、拘役或 3 百元以
下罰金。